臺灣臺中地方法院民事判決              98年度訴字第2284號

原　　　告　陳俊佑　

訴訟代理人　林俊雄律師
複代理人　　李兆祥律師
複代理人　　蔡慧春　
訴訟代理人　陳仁傑　
被　　　告　邱春梅(被告陳鎮城之承受訴訟人)



被　　　告　陳坤生(被告陳鎮城之承受訴訟人)



被　　　告　陳坤男(被告陳鎮城之承受訴訟人)



被　　　告　陳坤成(被告陳鎮城之承受訴訟人)



被　　　告　陳中隆　


被　　　告　陳敬樺　


被　　　告　施聖英　


被　　　告　陳文錦　



被　　　告　陳月裡　


被　　　告　陳桂花　


兼上六人共同
訴訟代理人　陳文川　


被　　　告　陳端仔　


被　　　告　陳文山　


被　　　告　陳月雲　



被　　　告　林梅玉(被告何綢留之承受訴訟人)


被　　　告　林梅蘭(被告何綢留之承受訴訟人)


被　　　告　林梅英(被告何綢留之承受訴訟人)


被　　　告　林嘉晏(被告何綢留之承受訴訟人)



被　　　告　陳吉田　


被　　　告　陳永鍊　


被　　　告　林來束　


被　　　告　陳世疄　


被　　　告　陳韋銘　


被　　　告　廖顯聰(被告廖陳■~之承受訴訟人)


被　　　告　廖淑蘭(被告廖陳■~之承受訴訟人)


被　　　告　廖淑惠(被告廖陳■~之承受訴訟人)


被　　　告　廖麗絹(被告廖陳■~之承受訴訟人)


被　　　告　洪樹枝　


被　　　告　林洪阿玉


被　　　告　洪妙雪　


被　　　告　洪秀梅(受監護宣告人)


法定代理人　陳文麟　
被　　　告　陳絹　　


被　　　告　陳正任(被告陳宗祺之承受訴訟人)



被　　　告　張陽成(被告張萬之承受訴訟人)


訴訟代理人　林志權　
被　　　告　陳童桂梅(被告陳振賢之承受訴訟人)



被　　　告　陳振輝　


被　　　告　陳■晼@　



被　　　告　陳黃知(被告陳■h露之承受訴訟人)



被　　　告　陳欽銘(被告陳■h露之承受訴訟人)



被　　　告　陳燦耀(被告陳■h露之承受訴訟人)



被　　　告　陳欽錫(被告陳■h露之承受訴訟人)


被　　　告　陳耀鴻(被告陳■h露之承受訴訟人)



被　　　告　陳燦新(被告陳■h露之承受訴訟人)



被　　　告　陳陸鴻(被告陳■h露之承受訴訟人)



被　　　告　陳鳳嬌(被告陳■h露之承受訴訟人)


被　　　告　陳宜蔓(被告陳■h露之承受訴訟人)





被　　　告　陳鳳■■(被告陳■h露之承受訴訟人)




被告兼受告
知訴訟人　　陳■■(受讓被告陳茂村應有部分)




被　　　告　陳銅鐘(被告陳■h炎之承受訴訟人)


被　　　告　陳進雄(被告陳■h炎之承受訴訟人)


兼上二人共同
訴訟代理人　陳進文(被告陳■h炎之承受訴訟人)



被　　　告　陳秋源　


被　　　告　陳艷紅　


被　　　告　林清喜(被告林文義之承當訴訟人)



被　　　告　陳阿■j　


被　　　告　陳福助(被告陳實湖之承受訴訟人)



被　　　告　陳世福(被告陳實湖之承受訴訟人)



被　　　告　陳文鵬(被告陳實湖之承受訴訟人)




被　　　告　陳文漢　



被　　　告　陳漢庭　


訴訟代理人　陳碧雲　


被　　　告　陳生　　


被　　　告　陳永祿　


訴訟代理人　許宏達律師
被　　　告　陳永昌　


訴訟代理人　陳徐足　

被　　　告　陳敏正　


被　　　告　陳樹發　


被　　　告　陳肇融(被告陳王治之承受訴訟人)



被　　　告　陳肇騫(被告陳王治之承受訴訟人)


被　　　告　陳保長　



被　　　告　陳法科(被告陳進丁之承受訴訟人)



被　　　告　陳顏　　

被　　　告　陳勝瑜　



被　　　告　陳郭秀鑾(被告陳萬見之承受訴訟人)



被　　　告　陳進國(被告陳萬見之承受訴訟人)



被　　　告　陳彰德(被告陳萬見之承受訴訟人)



被　　　告　陳彰仁(被告陳萬見之承受訴訟人)



被　　　告　陳阿■z(被告陳萬見之承受訴訟人)



被　　　告　陳振修　


訴訟代理人　陳■暻翩@

被　　　告　陳茂村　


被　　　告　許進松　


被　　　告　許瑤章　


被　　　告　陳健楓　




訴訟代理人　陳怡真　

被　　　告　李淑心　



被　　　告　陳威民　


被　　　告　陳珊琪　



被　　　告　陳瑤東　

被　　　告　張陳囝　



被　　　告　陳清陸　


被　　　告　陳泉興　


被　　　告　陳錦源　


被　　　告　陳明豐　


被　　　告　陳輝　　


被　　　告　陳昆呈(被告陳日章之承當訴訟人)



法定代理人　陳富榮　


法定代理人　林淑美　

被　　　告　陳富榮　


訴訟代理人　林淑美　

被　　　告　陳四串(兼被告陳清貴之承當訴訟人)　



被　　　告　陳清讚　


被　　　告　陳　棟　



被　　　告　陳清助　

被　　　告　陳秀絹　

被　　　告　陳秀汝　


被　　　告　蔡■菕@　


被　　　告　陳錫建　




被　　　告　陳鳳吉(被告陳錦雲之承受訴訟人)



被　　　告　陳韋成　


被　　　告　陳慶河　


被　　　告　陳國田　


被　　　告　陳錫銘　

被　　　告　陳其昌　


被　　　告　陳逢源　


被　　　告　陳呂■U嬌


被　　　告　陳奕■v　


被　　　告　陳昶旭　

被　　　告　陳淑卿　




被　　　告　陳祈文　



被告兼受告
知訴訟人　　陳鐔渠(受讓被告陳艷紅應有部分)
　　　　　　　　 　


被　　　告　陳佩君(兼被告陳博軒之承當訴訟人)



被　　　告　陳■◎翩@


被　　　告　陳文水　


被　　　告　陳純珠　


被　　　告　陳麗梅　


被　　　告　陳柔潔　




被　　　告　陳思軒　




上二人共同
法定代理人　劉沛琳即劉淑惠





被　　　告　陳庭鞍　

被　　　告　陳庭葦　


被　　　告　陳珊儀　


上三人共同
法定代理人　吳玉雪　


被　　　告　潘昭仁(被告潘陳雪霞之承受訴訟人)

　　　　　　　　　　　身分證統一編號：Z000000000　　　　　　　　　　　　　
被　　　告　潘永勝(被告潘陳雪霞之承受訴訟人)


被　　　告　潘銘珠(被告潘陳雪霞之承受訴訟人)


被　　　告　潘秀珠(被告潘陳雪霞之承受訴訟人)


被　　　告　潘羿慈(被告潘陳雪霞之承受訴訟人)
　　　　　　　　　　　住新北市○○區○○路000巷00號　　　　　　　　　　　

被　　　告　潘柏勛(被告潘陳雪霞之承受訴訟人)


上二人共同
法定代理人　戴如敏　

被　　　告　陳信宏(被告陳萬薯之承受訴訟人)
　　　　　　　　　　　住臺中市○○區○○路00巷0號　　　　　　　　　　　　

被　　　告　陳妙姿(被告陳萬薯之承受訴訟人)


被　　　告　陳景銘(被告陳萬薯之承受訴訟人)


受告知訴訟
人　　　　　陳文泉　

受告知訴訟　
人　　　　　楊清榮　
 
上列當事人間請求分割共有物事件，本院於民國103年11月19日
言詞辯論終結，本院判決如下：
    主    文
被告邱春梅、陳坤生、陳坤男、陳坤成、陳中隆、陳敬樺、施聖
英、陳文川、陳文山、陳文錦、陳月裡、陳月雲、陳端仔、陳桂
花、潘昭仁、潘永勝、潘銘珠、潘秀珠、潘羿慈、、潘柏勛等應
就被繼承人陳萬方所有坐落臺中市○○區○○段○000地號土地
（地目建，面積9726.99平方公尺）所有權應有部分57600分之4
所有權辦理繼承登記。
被告林梅玉、林梅蘭、林梅英、林嘉晏應就被繼承人陳萬卿於第
一項所示土地所有權應有部分57600分之4辦理繼承登記。
被告陳吉田、陳永鍊、林來束、陳世疄、陳韋銘、廖顯聰、廖淑
蘭、廖淑惠、廖麗絹、洪樹枝、林洪阿玉、洪妙雪、洪秀梅、陳
絹等應就被繼承人陳清溪於第一項所示土地所有權應有部分
57600分之480辦理辦理繼承登記。
被告李淑心、陳威民、陳珊琪、陳瑤東、張陳囝應就被繼承人陳
瑤將於第一項所示土地所有權應有部分192分之1辦理繼承登記。
被告陳清讚、陳棟、陳清助、陳秀絹、陳秀汝應就被繼承人陳洪
妹於第一項所示土地所有權應有部分576分之18所有權辦理繼承
登記。
被告陳黃知、陳欽銘、陳燦耀、陳欽錫、陳耀鴻、陳燦新、陳陸
鴻、陳鳳嬌、陳宜蔓、陳鳳■儺陷N被繼承人陳■h露於第一項所示
土地所有權應有部分48分之1辦理繼承登記。
被告陳肇融、陳肇騫應就被繼承人陳王治於第一項所示土地所有
權應有部分192分之1辦理繼承登記。
被告陳信宏、陳妙姿、陳景銘應就被繼承人陳萬薯於第一項所示
土地所有權應有部分192分之1辦理繼承登記。
兩造共有如第一項所示土地應予分割為如附圖即臺中市清水地政
事務所102年7月11日鑑定圖J方案及附表二(J方案共有人應有部
分增減明細表)所示共有人分配位置，由被告陳■音奶H分配取得
單獨所有或維持共有。
如附表三各共有人間應相互補償金額明細總表所示被告陳顏等人
應分別補償如附表三所示陳振輝等人如附表三所示金額。
訴訟費用由兩造分別按附表一所示應有部分之比例負擔（公同共
有者連帶負擔）。
    事實及理由
甲、程序部分
一、按訴狀送達後，原告不得將原訴變更或追加他訴。但該訴訟
    標的對於數人必須合一確定時，追加其原非當事人之人為當
    事人者，不在此限，民事訴訟法第255條第1項第5款定有明
    文。又當事人死亡者，訴訟程序在有繼承人、遺產管理人或
    其他依法令應續行訴訟之人承受其訴訟以前當然停止；第
    168條至172條及前條所定之承受訴訟人，於得為承受者，應
    即為承受之聲明，他造當事人，亦得聲明承受訴訟。民事訴
    訟法第168條、第175條分別定有明文。復按訴訟繫屬中為訴
    訟標的之法律關係，雖移轉於第三人，於訴訟無影響。但第
    三人如經兩造同意，得聲請代當事人承當訴訟。前項但書情
    形，僅他造不同意者，移轉之當事人或第三人得聲請法院以
    裁定許第三人承當訴訟。民事訴訟法第254條第1項、第2項
    亦有明文。
■怴B被告陳鎮城於訴訟進行中之民國100年5月13日死亡，其全體
    繼承人為邱春梅、陳坤生、陳坤男、陳坤成，原告乃追加上
    開繼承人為被告，並聲明承受訴訟。
■芊B被告何綢留於訴訟進行中之100年11月16日死亡，其全體繼
    承人為林梅玉、林梅蘭、林梅英、林嘉晏，原告乃追加上開
    繼承人為被告，並聲明承受訴訟。
■吽B被告廖陳■~於訴訟進行中之100年5月21日死亡，其全體繼承
    人為廖顯聰、廖淑蘭、廖淑惠、廖麗絹，原告乃追加上開繼
    承人為被告，並聲明承受訴訟。
■氶B被告陳■h露於訴訟進行中之100年2月23日死亡，其全體繼承
    人為陳黃知、陳欽銘、陳燦耀、陳欽錫、陳耀鴻、陳燦新、
    陳陸鴻、陳鳳嬌、陳宜蔓、陳鳳■鶠A原告乃追加上開繼承人
    為被告，並聲明承受訴訟。
■■、被告陳■h炎於訴訟進行中之101年9月10日死亡，嗣其全體繼
    承人於102年3月27日將被告陳■h炎所有坐落臺中市○○區○
    ○段○000地號土地（地目建，面積9726.99平方公尺）(下
    稱系爭土地)所有權應有部分15/576分別移轉登記予陳銅鐘
    應有部分5/576、陳進雄應有部分5/576、被告陳進文5/576
    （註：陳進文原有應有部分900/57 600＋移轉應有部分5/57
    6，合計為14/576），原告乃追加陳銅鐘、陳進雄為被告，
    並對陳銅鐘、陳進雄、陳進文聲明承受訴訟。
■ョB被告陳王治於訴訟進行中之99年9月17日死亡，其全體繼承
    人為陳肇融、陳肇騫，原告乃追加上開繼承人為被告，並聲
    明承受訴訟。
■ヾB被告陳錦雲訴訟進行中之99年3月28日死亡，嗣其繼承人於
    99年5月間將陳錦雲就系爭土地所有權應有部分1/128單獨移
    轉登記予陳鳳吉，原告乃追加陳鳳吉為被告，並聲明承受訴
    訟。
■禳B被告陳振賢於訴訟進行中之101年1月10日死亡，嗣其繼承人
    將被告陳振賢於系爭土地所有權應有部分16/5760單獨移轉
    登記予陳童桂梅，原告乃追加陳童桂梅為被告，並聲明承受
    訴訟。
■纂B被告陳萬見於訴訟進行中之101年1月18日死亡，其全體繼承
    人陳郭秀鑾、陳進國、陳彰德、陳彰仁、陳阿■z已辦妥繼承
    登記（詳本院卷八第142頁），原告乃追加上開繼承人為被
    告，並聲明承受訴訟。
■獺B被告陳進丁於訴訟進行中之100年10月6日死亡，嗣其繼承人
    將被告陳進丁就系爭土地所有權應有部分398/25600單獨移
    轉登記予陳法科，原告乃追加陳法科為被告，並聲明承受訴
    訟。
■癒B被告張萬於訴訟進行中之98年12月21日死亡，嗣其繼承人於
    99年4月7日將張萬就系爭土地所有權應有部分450/57600移
    轉登記與張陽成，原告乃追加張陽成為被告，並聲明承受訴
    訟。
■薄B被告陳宗祺於訴訟進行中之101年3月31日死亡，嗣其繼承人
    將被告陳宗祺於系爭土地所有權應有部分600/57600單獨移
    轉登記予陳正任，原告乃追加陳正任為被告，並聲明承受訴
    訟。
■嚏B被告陳實湖於訴訟進行中之101年10月20日死亡，嗣其繼承
    人將被告陳實湖就系爭土地所有權應有部分2/48移轉登記予
    陳福助應有部分1/72、陳世福應有部分1/72、陳文鵬應有部
    分1/72，原告乃追加陳福助、陳世福、陳文鵬為被告，並聲
    明承受訴訟。。
■縑B被告潘陳雪霞於訴訟進行中之103年7月5日死亡，其全體繼
    承人為潘昭仁、潘永勝、潘銘珠、潘秀珠、潘羿慈、潘柏勛
    ，原告乃追加上開繼承人為被告，並聲明承受訴訟。
■鴃B被告陳萬薯於訴訟進行中之103年4月7日死亡，其全體繼承
    人為陳信宏、陳妙姿、陳景銘，原告乃追加上開繼承人為被
    告，並聲明承受訴訟。
■翩B被告林文義於訴訟進行中之99年10月29日，業將其就系爭土
    地所有權應有部分1/48單獨移轉登記予被告林清喜，有土地
    異動清冊可稽（詳本院卷八第139頁），並經被告林清喜承
    當訴訟。
■慼B被告陳日章於訴訟進行中之100年1月4日，業將其就系爭土
    地所有權應有部分18/576所有權出賣予被告陳昆呈，並移轉
    登記完畢，且經被告陳昆呈承當訴訟。
■說B被告陳博軒於訴訟進行中之100年11月間，業將其就系爭土
    地所有權應有部分9/576移轉登記予被告陳佩君，並經被告
    陳佩君承當訴訟。
■滿B被告陳清貴於訴訟進行中之102年8月28日，將其就系爭土地
    所有權1/48移轉登記予被告陳四串，有土地異動清冊可稽（
    詳本院卷十八第122頁），並經被告陳四串承當訴訟。經核
    原告上開追加及聲明承受訴訟、承當訴訟，揆諸上開規定，
    於法並無不合，均應准許。
二、於本件訴訟繫屬中，■抭Q告陳瑤池之繼承人即被告李淑心、
    陳威民、陳珊琪、■佼紜A紅、■妘祗Z村已將系爭土地之所有
    權應有部分■■1/192、■■1/128、■■600/57600分別移轉登記
    予■戽臚T人陳文泉、■佼Q告陳鐔渠、■妘Q告陳■迭A並於■■
    100年2月16日、■■100年3月11日、■■100年1月4日將所有權
    移轉登記完竣（詳本院卷八第340頁、第337頁、第324頁之
    土地登記謄本）。而■戽臚T人陳文泉、■佼Q告陳鐔渠、■妘Q
    告陳■飛g本院函知告以本件訴訟繫屬後（詳本院卷十第6頁
    、第10頁、卷十七第203頁之送達證書），並未具狀聲請承
    當訴訟，亦未於本院言詞辯論時到庭表示意見。基於上開「
    當事人恆定原則」之規定，對於本件當事人適格並不生影響
    ，原訴訟繫屬之■抭Q告李淑心、陳威民、陳珊琪、■佼紜A紅
    、■妘祗Z村仍有訴訟實施權，且本件判決之效力，依民事訴
    訟法第401條第1項之規定，仍將及於■怢■告知訴訟人陳文泉
    、■佼Q告陳鐔渠、■妘Q告陳■迭A併予敘明。
三、復按應有部分有抵押權或質權者，其權利不因共有物之分割
    而受影響。但權利人已參加共有物分割訴訟者，其權利移存
    於抵押人或出質人所分得之部分，民法第824之1條第2項第2
    款定有明文。本件被告陳瑤東就其應有部分曾設定普通抵押
    權予楊清榮，有土地謄本在卷可參（詳本院卷八第343頁）
    。本院經原告之聲請，將言詞辯論通知書送達抵押權人為告
    知訴訟，亦經楊清榮於本案言詞辯論期日參與訴訟（詳本院
    卷十五第24頁），則依民法第824條之1第2項第2款之規定，
    楊清榮之抵押權即移存於其抵押債務人即被告陳瑤東所分得
    之部分。
四、除被告陳中隆、陳敬樺、施聖英、陳文錦、陳月裡、陳桂花
    、陳文川、陳正任、陳銅鐘、陳進雄、陳進文、陳漢庭、陳
    永祿、陳肇融、陳顏、陳昆呈、陳富榮、陳四串之外之被告
    經合法通知，均未於最後言詞辯論期日到場，均核無民事訴
    訟法第386條所列各款情形，爰依原告之聲請，由其一造辯
    論而為判決。
乙、實體部分
一、原告起訴主張：
■怴B緣系爭土地為原告與被告等人所共有，該土地為鄉村區建築
    用地，依法為得分割之土地，而共有人間並未有不得分割之
    約定，茲因土地共有人眾多無法協議分割，而土地長此共有
    ，誠不利於共有人對土地之利用，為此，爰依民法第823條
    請求分割共有物。
■芊B查原共有人中有多人已死亡，惟其繼承人迄未辦理繼承登記
    ，應併聲明該等繼承人應為繼承之登記，茲將渠等繼承情形
    ，分述如后：
  ■茼@有人陳萬方卒於81年10月10日，其妻陳吳鯽仔及長子陳慶
    池皆先其亡故，是其於系爭土地之應有部分由子女陳鎮城、
    陳榮彰、陳文川、陳文山、陳文錦、陳月裡、陳月雲、陳端
    仔、陳桂花、潘陳雪霞等共同繼承。復陳榮彰89年11月20日
    去世，由妻施聖英及子陳中隆、陳敬樺再轉繼承之。嗣被告
    陳鎮城於訴訟進行中之100年5月13日死亡，是其於系爭土地
    之應有部分由邱春梅、陳坤生、陳坤男、陳坤成再轉繼承之
    。嗣被告潘陳雪霞於訴訟進行中之103年7月5日死亡，是其
    於系爭土地之應有部分由潘昭仁、潘永勝、潘銘珠、潘秀珠
    、潘羿慈、潘柏勛再轉繼承之。
  ■狾@有人陳萬卿卒於36年4月8日，由妻何綢留及子陳武雄共同
    繼承。陳武雄於61年3月9日去世，陳武雄未婚無子嗣，無兄
    弟、姐妹，故其應繼分復由何綢留繼承其應繼分。嗣被告何
    綢留於訴訟進行中之100年11月16日死亡，是其於系爭土地
    之應有部分由林梅玉、林梅蘭、林梅英、林嘉晏再轉繼承之
    。
  ■悁@有人陳清溪卒於65年1月26日，其妻陳李伴、次女洪陳耶
    、四女陳養皆先其而亡，其中洪陳耶遺有子女洪樹枝、洪林
    阿玉、洪妙雪（原名：楊洪菜）、洪秀梅，故陳清溪於系爭
    土地之應有部分由子女陳吉田、陳永鍊、陳永通、廖陳■~、
    陳絹、及孫子女洪樹枝、林洪阿玉、洪妙雪、洪秀梅代位次
    女洪陳耶而共同繼承。復陳永通於98年6月29日死亡，由妻
    林來束及子陳世疄（原名陳志凱）、陳韋銘再轉繼承之。嗣
    被告廖陳■~於訴訟進行中之100年5月21日死亡，是其於系爭
    土地之應有部分由廖顯聰、廖淑蘭、廖淑惠、廖麗絹再轉繼
    承之。
  ■虷@有人陳瑤將卒於71年6月19日，其未婚無嗣，且父陳火、
    母陳林彩霞皆先其亡故，是其於系爭土地之應有部分依法由
    兄弟姐妹繼承之。按陳瑤將死亡時，尚生存之兄弟姐妹有長
    兄陳瑤池、五兄陳瑤東及長姐張陳囝，惟張瑤池其後亦去世
    ，是其於系爭土地之應有部分由李淑心、陳威民、陳珊琪再
    轉繼承之。
  ■浀@有人陳洪妹卒於98年4月16日，其夫陳國珍及次子陳聰枝
    皆先亡，故其於系爭土地之應有部分由子女陳清讚、陳棟、
    陳清助、陳秀絹、陳秀汝共同繼承。
  ■帠Q告陳■h露於訴訟進行中之100年2月23日死亡，是其於系爭
    土地之應有部分由陳黃知、陳欽銘、陳燦耀、陳欽錫、陳耀
    鴻、陳燦新、陳陸鴻、陳鳳嬌、陳宜蔓、陳鳳■鶡@同繼承。
  ■苀Q告陳王治於訴訟進行中之99年9月17日死亡，是其於系爭
    土地之應有部分由陳肇融、陳肇騫共同繼承。
  ■抭Q告陳萬薯於訴訟進行中之103年4月7日死亡，是其於系爭
    土地之應有部分由陳信宏、陳妙姿、陳景銘共同繼承。
■吽B原告主張之分割方案：
    分割原則：尊重維持土地使用現況，亦即儘可能不拆及現有
    建物，且規劃6公尺道路，以利人車通行，進而提高土地利
    用及交換價值，並依建築法規之規定，設置寬九公尺之迴車
    道。即如附圖：臺中市清水地政事務所102年7月11日鑑定圖
    之J分割方案位置分配表（詳本院卷十八第224至226頁）所
    示。兩造並應依各共有人間應相互補償金額明細總表（詳本
    院卷十八第227頁）所示互為補償。
■氶B並聲明：如主文第一項至第九項所示。
二、被告方面則以下列陳述抗辯：
■怴B被告陳文山、林梅玉、林梅蘭、林梅英、林嘉晏、陳吉田、
    陳永鍊、林來束、陳世疄、陳韋銘、廖顯聰、廖淑蘭、廖淑
    惠、廖麗絹、陳絹、陳振輝、陳黃知、陳欽錫、陳燦新、陳
    陸鴻、陳鳳嬌、陳宜蔓、陳鳳■鶠B陳肇騫、陳勝瑜、許瑤章
    、陳威民、陳珊琪、張陳囝、陳清陸、陳泉興、陳錦源、陳
    明豐、陳清讚、陳清助、陳秀絹、陳秀汝、陳錫建、陳慶河
    、陳國田、陳錫銘、陳其昌、陳逢源、陳奕■v、陳昶旭、陳
    淑卿、陳祈文、陳佩君、陳啟源、陳郭秀鑾、陳進國、陳彰
    德、陳阿■z、陳法科、陳世福、陳文鵬、陳端仔未於言詞辯
    論期日到場，亦未提出書狀作何聲明或陳述。
■芊B被告陳文水、陳純珠、陳麗梅、陳柔潔、陳思軒、陳庭鞍、
    陳庭葦、陳珊儀未於言詞辯論期日到場，僅提出書狀表示：
    不同意原告所提出之新G分割方案，其等就系爭土地希望與
    其他共有人維持共有狀態，不予分割（卷八第304-316頁）
    。
■吽B被告陳永祿、陳永昌、陳信宏、陳妙姿、陳景銘、陳敏正則
    以：同段235地號土地為被告4人之祖厝，也是現在之住處，
    希望分割後之系爭土地能與同段235地號相連接，並保留原
    有村道以利通行（卷二第25-26頁）。
    另陳永祿再以：被告陳彰仁所分配J27與被告陳保長所分配
    J17間路地已經共有人通行百年之久，該路地有通行必要應
    予保留，惟路寬得縮減至3公尺寬，剩餘土地則由被告陳彰
    仁、陳保長、蔡■萓U分配1公尺，以利土地利用。又被告陳
    生（J 43、K43）、陳振修（J8、K8）、陳王治繼承人（J39
    、K39）間樓房間約2公尺寬道路為系爭土地通行百年以上之
    道路，希望保留該道路，路寬以現有寬度即可（卷十五第
    355頁、卷十六第21頁背面）。J、K分割方案與伊希望分割
    之方式不一樣；另J8、J39那邊本來有巷子，若此方案成立
    則很多宗親的房子就會不見，在最佳方案尚未出現前，暫時
    不要分割為宜（卷十七第26頁）。另被告陳永祿、陳敏正以
    ：若依J分割方案，其所分得之土地成三角形，恐不利建築
    使用，請求分割如本院卷十五第80頁所示，嗣後稱為免造成
    其他共有人之不便，勉為其難接受原告所呈J、K分割分案所
    分配之土地位置（卷十一第238頁、卷十五第79、355頁）。
    另被告陳永昌再以：分割方案不公平，不同意分割（卷十一
    第233頁 、卷十七第25頁背面）。
■氶B被告邱春梅、陳坤生、陳坤男、陳坤成、陳中隆、陳敬樺、
    施聖英、陳文川、陳文錦、陳月裡、陳月雲、陳桂花、潘昭
    仁、潘永勝、潘銘珠、潘秀珠、潘羿慈、潘柏勛則以：同意
    以補償價金的方式補償（卷二第91頁）。
■■、被告洪樹枝、林洪阿玉、洪妙雪、洪秀梅則以：同意原告的
    分割方案B5歸被告等人所有（卷二第91頁）。
■ョB被告許進松則以：不同意原告之D分割方案，若依照D分割方
    案被告許進松取得D20部分，該基地將來建築時是否要退縮
    ，若要退縮要往東或往南退縮（卷二第276、278頁）。
■ヾB被告陳瑤東則以：同意分割，採原物原分配比較合理（卷二
    第321頁及背面）。
■禳B被告陳健楓則以：不同意分割，我的祖厝在那■堙A若要分割
    ，要與陳振輝、陳童桂梅分割在一起（卷十第230頁）。
■纂B被告陳四串則以：贊成I分割分案，若採J分割方案，則其門
    前只剩下50公分，連機車都無法出入（卷十五第24頁）。希
    望J方案以東西向分割其與陳清貴之土地，伊在西側，陳清
    貴在東側，如本院卷十五73頁所示（卷十五第71、77頁）。
    依被告陳進文之意見，伊目前居住之房屋前後被包圍，無法
    面臨六米路，而伊在另塊土地上之房屋，雖可緊鄰系爭土地
    之房屋，然目前為共有狀態，將來是否有6米路或另塊土地
    之房屋可否取得房屋基地，還不確定。況伊已經跟陳清貴交
    換土地，該土地將來由伊取得，且被告陳進文等在J38、J40
    位置是土角厝，跟伊之房屋是樓房不同，伊希望採J方案（
    卷十六第21頁）。
■獺B被告陳進雄、陳銅鐘、陳進文則以：伊之房屋並非土角厝，
    伊要搬回去住，希望保留其原有房屋，並主張J分割方案編
    號J38斜線部分土地分配給被告陳四串（卷十五第320頁），
    以維持其坐落256地號土地建物之完整性，其餘分配給被告
    陳進文，以避免拆屋之重大損失。而陳四串不足部分由編號
    J23、J24、J25調整分配。被告陳四串之四樓樓房大部分土
    地是在隔壁土地上，其均由隔壁土地出入，且陳四串已跟陳
    清貴交換土地，可以連到6米路，可讓被告陳四串取得J40及
    J38上原來複丈成果圖C2建物位置南北向拉直緊臨馬路（卷
    十五第22、309頁、卷十六第21頁背面）。只要求分配在原
    來的地方就好；分割分案損失伊的土地給被告陳四串，顯失
    公平（卷十七第25頁背面）。
■癒B被告陳■棓h以：若採原告之B分割方案，被告陳■晹@有持分
    面積為644.42平方公尺，扣除負擔道路163.66平方公尺，分
    配B18位置424.75平方公尺，剩餘49.34平方公尺請納入B22
    位置維持共有（卷二第100頁）。原告C分割方案中，被告陳
    ■朁狺幫t位置西側地點，北側約1.5公尺，南側約3公尺幅度
    劃為被告陳文水等人，此地昔來由祖先佔有傳下，且北側有
    廁所無道路可通行，請將被告陳國田住宅以東更改核配為被
    告陳■朁狾部]卷二第139-140頁）。
■薄B被告陳漢庭則以：若分割將造成歷史建物毀損，故主張原地
    原分配保留建物現況為原則。若共有土地要分割，地上建築
    物補償亦應先談妥。另訴訟及分割所需費用應由原告全額負
    擔（卷二第118、120-127、151頁）。修正後之J分割方案將
    J13分配予被告陳昆呈、陳漢庭沒有意見（卷十五第77頁背
    面）。尊重宗親會之決議，不要分割（卷十七第25頁）。
■嚏B被告陳昆呈則以：對J分割方案無意見（卷十五77背面）。
    陳氏宗親會開過會後，大部分宗親認為不公平，所以決定不
    要分割（卷十七第25頁背面）。
■縑B被告陳茂村則以：不同意分割，嗣後業將其應有部分出賣予
    被告陳■迭]卷二第320頁）。
■鴃B被告陳■迭B陳秋源、陳文漢、陳顏、李淑心則以：若共有土
    地要分割，地上建築物補償亦應先談妥。另訴訟及分割所需
    費用應由原告全額負擔（卷二第118頁背面）。
    另被告陳秋源、李淑心再以：不同意原告所提之D分割方案
    （卷二第276頁）。
    另被告陳顏再以：不同意分割（卷十七第26頁）。
■翩B被告陳振修則以：原告歷次所提之分割方案均未保留被告陳
    振修之樓房，而將被告分配於他處，一旦分割，被告陳振修
    將受重大損害，希望保留該樓房，並將樓房所在基地分配予
    被告陳振修。另樓房旁約2公尺寬之道路已通行百年之久，
    亦希望可以保留道路，若馬路廢掉伊沒有門可以出入（卷十
    五第22頁背面、卷十五第90頁、卷十六第21頁背面）。
■慼B被告陳呂■U嬌則以：被告陳彰仁所分配J27與被告陳保長所
    分配J17間路地已經共有人通行百年之久，該路地有通行必
    要應予保留，惟路寬得縮減至3公尺寬，剩餘土地則由被告
    陳彰仁、陳保長、蔡■萓U分配1公尺，已利土地利用。又被
    告陳生（J43、K43）、陳振修（J8、K8）、陳王治繼承人（
    J39、K39）間樓房間約2公尺寬道路為系爭土地通行百年以
    上之道路，希望保留該道路，路寬以現有寬度即可（卷十六
    第1、33頁）。分割方案不公平，不同意分割（卷十七第25
    頁背面）。
■說B被告陳正任則以：希望可以保留房屋，採梯形方向分割（卷
    十五29頁），雖對被告陳鳳吉有影響，但他們沒有居住在這
    裡。若採I案分割方案，將會影響4戶人家的房子，房子會變
    成斜的（卷十五第22頁）。
■滿B被告陳鳳吉則以：若被告陳正任需要土地，伊願意變價賣給
    被告陳正任（卷十五第22頁）。嗣後希望保留土地，不變賣
    。上次陳述是代書轉達導致其意思表示錯誤（卷十五第77頁
    背面）。
■飽B被告陳生則以：不希望拆到房子，若拆了一面牆，那房子就
    不能住了（卷十五第23頁）。
■腹B被告陳肇融則以：希望保留房子，即便日後無法在建造新房
    子也願意，因伊可以跟其他人購買土地以增加土地面積（卷
    十五第23頁背面）。J44有包含到我們的樓房，且應該留路
    ，同意將道路面積列入被告陳振修跟陳肇融之應有部分中（
    卷十五第78、81頁）。其祖父、父親都是日本人，請以其父
    母親時代之舊法律來審理，而非以現在法律來審理（卷十七
    第25頁背面）。
■楚B被告陳輝則以：若分割方案留設一條6米道路，將拆到伊之
    房屋日後將無厝可住，希望分割如本院卷十五第68頁所示
    （卷十五第67頁）。
■間B被告蔡■菻h以：不贊成J分割方案，希望分17、27中間的位
    置（卷十五第24頁）。希望要回原來磚房，原來的位置位於
    複丈成果圖T1與Y之間（卷十六第21頁背面）。分割後被分
    配到無尾巷，不同意分割（卷十七第25頁背面）。
■窗B被告陳彰仁則以：J分割方案於J27與被告陳保長（J17）間
    留出5公尺路地，就整體而言並無實益，且若將來欲興建房
    屋時，尚須退縮1公尺，更減損被告對分配土地之利用，故
    主張應予廢除該5公尺路地，將多出之土地移出1公尺被告陳
    彰仁等，剩餘土地分配給被告陳保長（J17）、蔡■菕]J4）
    所有（卷十五第328頁）。而原告陳俊佑與被告陳郭秀鑾的
    土地持分原本相同，何以分割後土地持分就差異很大，這樣
    顯失公平（卷十七第25頁背面）。
■插B被告陳保長則以：J分割方案中J27與J17間之路地已經共有
    人通行百年之久，有通行必要，惟路寬得減縮至3公尺，剩
    餘土地則由被告陳彰仁等、陳保長、蔡■萓U分配1公尺，以
    利土地利用。又被告陳生（J43）、陳振修（J8）、陳王治
    繼承人（J39）間樓房間約2公尺道路，為歷時百年之久之通
    行道路，顯有通行必要，路寬則維持現有寬度即可（卷十五
    第347頁）。
■部B被告陳童桂梅則以：不同意原告所提出之新G分割方案，其
    等就系爭土地希望與其他共有人維持共有狀態，不予分割（
    八308）。伊要分得土地，不要金錢，若分割方案不公平，
    伊不同意分割（卷十七第25頁）。
■瓷B被告陳樹發、陳燦耀、陳耀鴻、陳欽銘、陳阿■j、陳棟、陳
    富榮則以：不同意分割（卷二第320頁、卷十一第233頁、卷
    十第229頁背面及卷十五第21頁、卷十五第21頁、卷二第320
    頁、卷十一第233頁）。
■情B被告陳韋成則以：陳氏宗親開過會後認為分割方案不公平，
    不要分割（卷十七第25頁背面）。
■陛B被告陳福助、林清喜則以：同意分割（卷十一第233頁）。
■砥B受告知訴訟人楊清榮則以：沒有意見，將來抵押權只行使於
    債務人即被告陳瑤東分配到的土地（卷十五第24頁）。
三、得心證之理由：
■怴B按各共有人得隨時請求分割共有物，民法第823條第1項前段
    定有明文。此項規定，旨在消滅物之共有狀態，以利融通與
    增進經濟效益。又按共有物之分割，依共有人協議之方法行
    之。分割之方法不能協議決定，或於協議決定後因消滅時效
    完成經共有人拒絕履行者，法院得因任何共有人之請求，命
    為分配：一、以原物分配於各共有人。但各共有人均受原物
    之分配顯有困難者，得將原物分配於部分共有人。二、原物
    分配顯有困難時，得變賣共有物，以價金分配於各共有人；
    或以原物之一部分分配於各共有人，他部分變賣，以價金分
    配於各共有人。以原物為分配時，如共有人中有未受分配，
    或不能按其應有部分受分配者，得以金錢補償之。以原物為
    分配時，因共有人之利益或其他必要情形，得就共有物之一
    部分仍維持共有。民法第824條第1至4項亦定有明文。經查
    ：
  ■茖t爭土地為兩造共有，共有人應有部分詳如附表一所示，且
    系爭土地，地目為建，使用分區編定為鄉村區，有兩造不爭
    之土地登記謄本附卷可憑（卷十七第55頁）；又系爭土地，
    並無不能分割之情形，兩造亦無不能分割之約定，縱有所謂
    宗親會決議，既未經原告或全體被告參與表決同意，難認有
    何不能分割之約定，復不能以協議定分割之方法，均為兩造
    所是認，則原告請求法院判決分割，自無不合，應予准許。
  ■畛鶶﹞嬰@有人主張其等不同意分割云云，惟依民法第823條
    第1項前段之規定，各共有人得隨時請求分割共有物，此為
    憲法所保障之基本權之一（訴訟權），基於法院不得拒絕人
    民訴訟之請求，且若共有物長期無法分割，對於本件共有人
    中之原告所有憲法保障之訴訟權，亦有危害，況共有物長期
    不分割，對於共有人土地之利用權益亦有不利影響；本件既
    因各共有人間之分割方法不能協議決定，則法院自得因任何
    共有人之請求，命為分配。
■芊B次按分割共有物，性質上為處分行為，依民法第759條規定
    ，共有不動產之共有人中有人死亡時，於其繼承人未為繼承
    登記以前，固不得分割共有物。惟於分割共有物訴訟中，請
    求繼承人偕同辦理繼承登記，並合併對渠等及其餘共有人為
    分割共有物之請求，不但符合訴訟經濟原則，與民法第759
    條及強制執行法第130條規定之旨趣無違（最高法院69年臺
    上字第1012號判例意旨參照）。查系爭土地之原共有人陳萬
    方（附表一編號1）、陳萬卿（附表一編號2）、陳清溪（附
    表一編號3）、陳瑤將（附表一編號30）、陳洪妹（附表一
    編號37）於起訴前已死亡，而系爭土地之原共有人陳■h露（
    附表一編號6）、陳萬薯（附表一編號15）、陳王治（附表
    一編號18）則於訴訟進行中死亡，其各別之全體繼承人則分
    別附表一編號之備註欄所示，並有原告提出之繼承系統表、
    戶籍謄本在卷可稽，惟渠等尚未辦理繼承登記，有原告提出
    之系爭土地登記謄本在卷可憑（卷十七第55頁以下）。揆諸
    上開判例意旨，原告請求上開附表一編號備註欄之被告就其
    等之被繼承人持有系爭土地應有部分辦理繼承登記，自無不
    合，應予准許，爰判決如主文第一項至第八項所示。
■吽B按裁判分割共有物，屬形成判決，法院定共有物之分割方法
    ，固應斟酌當事人之聲明、共有物之性質、經濟效用及全體
    共有人之利益等，而本其自由裁量權為公平合理之分配，但
    並不受當事人聲明、主張或分管約定之拘束（最高法院93年
    度台上字第1797號裁判要旨參照）；又按共有物分割應審酌
    共有人之應有部分比例，各共有人之意願，各共有人間有無
    符合公平之原則及整體共有人之經濟利益等因素為通盤之考
    量，以求得最合理之分割方法。經查：
  ■茖t爭土地上有部分共有人（含其家屬）所興建之多處建物，
    建物之新舊不一，且部分建物現供部分共有人居住使用；又
    部分共有人雖有應有部分但未能使用系爭土地等情，業經本
    院會同兩造及臺中市清水地政事務所到場履勘測量屬實，有
    本院98年10月29日勘驗筆錄（卷一第236頁以下），並經上
    開地政事務所99年3月30日測繪之建物與使用人對照表之鑑
    定圖（卷二第20頁）在卷可憑，復為兩造所不爭執，堪信真
    實。
  ■狳t爭土地上現有部分共有人興建居住之建物多處，業如前述
    。本院審酌上開建物四處分散，並無統一之建築基準線，且
    多數為磚造瓦頂平房，僅有少數二、三、四層RC磚造樓房之
    建物，且現供部分共有人日常居住使用，此參上開建物與使
    用人對照表之鑑定圖自明（卷二第20頁）；又上開建物多為
    磚造瓦頂平房之三合院，如採全部變價分配方式分割，勢必
    會使上開部分共有人賴以居住之建物將來面臨拆除之窘境，
    顯非適宜，故相較而言，本件仍應以採原物分配（即鄰近原
    共有人生活區域為分配）為適宜。而附圖J分割方案之分配
    原則乃考量系爭土地上有部分共有人所興建之建物分散四處
    ，且上開多數建物為磚造瓦頂平房，僅有少數二、三、四層
    RC磚造樓房之建物，現供部分共有人日常居住使用，且規劃
    6公尺道路，以利人車通行，進而提高土地利用及交換價值
    ，並依建築法規之規定，設置寬九公尺之迴車道，另以東西
    向之分割線將附圖J38、J40分割成南北兩塊土地，其分別面
    臨道路之面積較為寬廣，故原告主張由系爭土地上有建物之
    人以鄰近原生活區域分配取得系爭土地，並留有空地充作通
    路，以免形成袋地，至其餘未有建物或應有部分面積較小之
    共有人，則以金錢補償之方案，顯已考量共有人間占有使用
    系爭土地之現況，兼顧維護既有使用狀況之安定性，且免拆
    除建物之窘境，且就未能原物分配土地之人予以金錢補償，
    亦可改善部分共有人空有土地應有部分卻無從使用系爭土地
    之不公平狀況，並可適度簡化共有人數及共有關係，應係目
    前最符合多數共有人利益之分割方案。而本件全體共有人除
    原告提出附圖J、K完整分割方案外，並無其他共有人提出其
    他完整分割方案，且繳納必要之製作分割方案圖及鑑價費用
    。又上開部分共有人所提分割建議，亦未能獲得多數共有人
    之共識形成分割方案，且所提與他筆土地合併分割之建議，
    於法亦有未合，本院自難採認。至於部分共有人質疑上開方
    案尚有缺失，然因本件兩造如數眾多爭執甚烈，難以獲得共
    識，而本件共有物分割後，已簡化共有人及共有關係，可望
    將來較易協商獲得共識。是本院斟酌兩造使用土地現狀，系
    爭土地及相鄰土地之經濟效益，並兼顧全體共有人之最佳利
    益及公平原則，認本件之分割方法以原告主張如附圖J分割
    方案為宜，爰就系爭土地定其分割方法如主文第九項所示。
  ■悁亶Q告陳生（J43）、陳振修（J8）、陳王治繼承人（J39）
    間樓房間約2公尺寬道路為系爭土地通行百年以上之道路，
    希望保留該道路，路寬以現有寬度即可（卷十五第355頁、
    卷十六第21頁背面）等語云云。查陳振修、陳王治繼承人分
    得J8、J39部分之土地面積分別為57.8平方公尺、78.13平方
    公尺，扣除法定空地後，可建面積已分別減11坪、14坪左右
    ，居住時本已嫌擁擠，如於J8、J39間再保留原有2公尺之道
    路，則陳振修、陳王治繼承人分得之土地再分擔道路面積後
    ，興建之建物顯不適於住宅用途，而不保留原有2公尺寬道
    路，其他共有人並不認有何出入不便，是被告陳生、陳振修
    、陳王治繼承人主張應保留原有2公尺道路，尚屬不妥。
  ■苭t被告陳進雄、陳銅鐘、陳進文以伊要搬回去住，希望保留
    其原有房屋，並主張J38部分分歸彼等共有，被告陳四串不
    足部分由編號J23、J24、J25調整分配，以避免拆屋之重大
    損失，雖然J38上有陳四串現有四樓建物，但占用位置面積
    不大，在其建物不堪使用前同意不拆除等語云云。查被告陳
    四串之四樓樓房部分坐落在相鄰同段256地號土地上，如能
    維持建物所在J38由其所有，可免除四樓建物拆除，對建物
    經濟效用甚有助益。而陳進文等人所有鑑定圖(卷二第20頁)
    編號B2處為磚造瓦頂平房，現事實上無人居住，且興建時間
    久遠，相較於陳四串所有前揭四樓建物，四樓建物較有保存
    價值，以符物之經濟效用。
  ■洃S被告陳彰仁認J分割方案於J27與被告陳保長（J17）間留
    出5公尺路地，就整體而言並無實益，且若將來欲興建房屋
    時，尚須退縮1公尺，更減損被告對分配土地之利用，故主
    張應予廢除該5公尺路地，將多出之土地移出1公尺被告陳彰
    仁等，剩餘土地分配給被告陳保長（J17）、蔡■菕]J4）所
    有（卷十五第328頁）等語云云。經查，J17、J27間保留通
    路，係考量分配J18至J26部分之共有人將來出入之方便，如
    未留通路，彼等需繞行J27至J34部分土地一圈，增加出入之
    時間，而於其間保留通路，遇有緊急事件(救護車及消防車
    進出)時，可縮短救援時間，應屬適當。
  ■峇S按「以原物為分配時，如共有人中，有不能按其應有部分
    受分配者，得以金錢補償之，為民法第824條第3項所明定。
    故以原物為分配時，各共有人是否應為補償或受補償，均應
    以其所受分配者，是否已逾或少於其應有部分為斷，且補償
    金額之多寡，亦應以應有部分為計算之標準」，而「共有物
    原物分割而應以金錢為補償者，倘分得價值較高及分得價值
    較低之共有人均為多數時，該每一分得價值較高之共有人即
    應就其補償金額對於分得價值較低之共有人全體為補償，並
    依各該短少部分之比例，定其給付金額，方符共有物原物分
    割為共有物應有部分互相移轉之本旨」（最高法院77年度台
    上字第65號、90年度台上字第2214號判決參照）。查系爭土
    地經分割，兩造分別取得之土地，臨路情況及位置各有不同
    ，其價值自有差異，自應互為找補。經本院將上開分割方法
    送請不動產估價師即興興建築師事務所鑑定各共有人分得土
    地位置，以目前市價情形，其各自價值及各應找補金額多少
    ？而經鑑定人於103年4月28日檢送不動產估價報告書在卷可
    稽（此報告書外放）。查上開不動產估價報告書乃鑑定人依
    不動產估價技術規則（即市場比較法、成本法、收益法等，
    本案因考量地區市場與收益與成本資料甚少，故本案仍以市
    場比較法為主）估算、執行、製作。並參考路線價估價價法
    、地段率遞減法、深度遞減法、平均法、預測原則、不動產
    市場資料、各項經營指標，再以最後之評估推定數據為土地
    鑑定之價值作成不動產估價報告，並說明兩造分割後所取得
    土地價值及互為找補金額如附表三所示，核屬客觀可採，爰
    審酌該不動產估價報告書意見，認如附表三所示被告陳顏等
    人應分別補償如附表二所示陳萬方繼承人等人如附表三所示
    金額，爰判決如主文第十項所示。
■氶B末按因共有物分割、經界或其他性質上類似之事件涉訟，由
    敗訴當事人負擔訴訟費用顯失公平者，法院得酌量情形，命
    勝訴之當事人負擔其一部。民事訴訟法第80條之1定有明文
    。查分割共有物之訴，係合兩造之必要共同訴訟，原、被告
    之間本可互換地位，本件原告起訴雖於法有據，但被告之應
    訴實因訴訟性質所不得不然，且被告就分割方法之爭執，乃
    為伸張或防衛其權利所必要，是以本院認由敗訴之被告負擔
    全部訴訟費用，顯失公平，應由兩造各按其應有部分之比例
    分擔，方屬公允，雖有部分被告主張訴訟及分割所需費用應
    由原告全額負擔云云，要無足採。爰諭知訴訟費用之負擔如
    主文第十一項所示。
四、本件事證已臻明確，兩造其餘攻擊防禦及證據調查，均與本
    案之判斷不生影響，自勿庸一一審酌論列，併此敘明。
五、訴訟費用負擔之依據：民事訴訟法第80條之1、第85條第2項
    。
中　　華　　民　　國　 103　　年　　12　　月　　12　　日
                  民事第四庭    法  官  陳學德    
正本係照原本作成。                                      
如對本判決上訴，須於判決送達後20日內向本院提出上訴狀。如
委任律師提起上訴者，應一併繳納上訴審裁判費。
中　　華　　民　　國　 103　　年　　12　　月　　12　　日
                                書記官  林佩倫    
 
附表一：共有人應有部分及訴訟費用負擔之比例（公同共有者，
      訴訟費用連帶負擔）
 ┌─┬─────┬──────┬──┬────────┐
 │編│  共有人  │  應有部分  │共有│    備   註     │
 │號│（依謄本）│            │狀態│                │
 │  │          │            │    │                │
 ├─┼─────┼──────┼──┼────────┤
 │1 │陳萬方    │     4/57600│公同│已歿，由繼承人即│
 │  │          │            │共有│被告邱春梅、陳坤│
 │  │          │            │    │生、陳坤男、陳坤│
 │  │          │            │    │成、陳中隆、陳敬│
 │  │          │            │    │樺、施聖英、陳文│
 │  │          │            │    │川、陳文山、陳文│
 │  │          │            │    │錦、陳月裡、陳月│
 │  │          │            │    │雲、陳端仔、陳桂│
 │  │          │            │    │花、潘昭仁、潘永│
 │  │          │            │    │勝、潘銘珠、潘秀│
 │  │          │            │    │珠、潘羿慈、潘柏│
 │  │          │            │    │勛公同共有      │
 ├─┼─────┼──────┼──┼────────┤
 │2 │陳萬卿    │     4/57600│公同│已歿，由繼承人即│
 │  │          │            │共有│被告林梅玉、林梅│
 │  │          │            │    │蘭、林梅英、林嘉│
 │  │          │            │    │晏公同共有      │
 ├─┼─────┼──────┼──┼────────┤
 │3 │陳清溪    │   480/57600│公同│已歿，由繼承人即│
 │  │          │            │共有│被告陳吉田、陳永│
 │  │          │            │    │鍊、林來束、陳世│
 │  │          │            │    │疄、陳韋銘、廖顯│
 │  │          │            │    │聰、廖淑蘭、廖淑│
 │  │          │            │    │惠、廖麗絹、洪樹│
 │  │          │            │    │枝、林洪阿玉、洪│
 │  │          │            │    │妙雪、洪秀梅、陳│
 │  │          │            │    │絹共同共有      │
 ├─┼─────┼──────┼──┼────────┤
 │4 │陳振輝    │     16/5760│    │                │
 ├─┼─────┼──────┼──┼────────┤ 
 │5 │陳  ■■    │      36/576│    │                │
 │  │          ├──────┤    │                │
 │  │          │   216/57600│    │                │
 ├─┼─────┼──────┼──┼────────┤ 
 │6 │陳■h露    │        1/48│公同│被告陳■h露於訴訟│
 │  │          │            │共有│進行中死亡，嗣由│
 │  │          │            │    │繼承人即被告陳黃│
 │  │          │            │    │知、陳欽銘、陳燦│
 │  │          │            │    │耀、陳欽錫、陳耀│
 │  │          │            │    │鴻、陳燦新、陳陸│
 │  │          │            │    │鴻、陳鳳嬌、陳宜│
 │  │          │            │    │蔓、陳鳳■鶪膠P共│
 │  │          │            │    │有              │
 ├─┼─────┼──────┼──┼────────┤
 │7 │陳  ■■    │      13/384│    │被告陳茂村於訴訟│
 │  │          │（原應有部分│    │繫屬中將其應有部│
 │  │          │3/128＋移轉 │    │分6/576出賣予被 │
 │  │          │部分6/576） │    │告陳■■          │
 ├─┼─────┼──────┼──┼────────┤
 │8 │陳秋源    │      21/576│    │                │
 ├─┼─────┼──────┼──┼────────┤
 │9 │陳阿■j    │        1/48│    │                │
 ├─┼─────┼──────┼──┼────────┤
 │10│陳文漢    │  1200/57600│    │                │
 ├─┼─────┼──────┼──┼────────┤
 │11│陳漢庭    │       9/576│    │                │
 ├─┼─────┼──────┼──┼────────┤
 │12│陳  生    │        1/64│    │                │
 ├─┼─────┼──────┼──┼────────┤
 │13│陳永祿    │       1/192│    │                │
 ├─┼─────┼──────┼──┼────────┤
 │14│陳永昌    │       1/192│    │                │
 ├─┼─────┼──────┼──┼────────┤
 │15│陳萬薯    │       1/192│公同│被告陳萬薯於訴訟│
 │  │          │            │共有│進行中死亡，嗣由│
 │  │          │            │    │繼承人即被告陳信│
 │  │          │            │    │宏、陳妙姿、陳景│
 │  │          │            │    │銘公同共有      │
 ├─┼─────┼──────┼──┼────────┤
 │16│陳敏正    │       1/192│    │                │
 ├─┼─────┼──────┼──┼────────┤
 │17│陳樹發    │ 1197/115200│    │                │
 ├─┼─────┼──────┼──┼────────┤
 │18│陳王治    │       1/192│公同│被告陳王治於訴訟│
 │  │          │            │共有│進行中死亡，嗣由│
 │  │          │            │    │繼承人即被告陳肇│
 │  │          │            │    │融、陳肇騫公同共│
 │  │          │            │    │有              │
 ├─┼─────┼──────┼──┼────────┤
 │19│陳保長    │       1/120│    │                │
 ├─┼─────┼──────┼──┼────────┤
 │20│陳  顏    │  1297/76800│    │                │
 ├─┼─────┼──────┼──┼────────┤
 │21│陳勝瑜    │       9/576│    │                │
 ├─┼─────┼──────┼──┼────────┤
 │22│陳振修    │  2034/57600│    │                │
 ├─┼─────┼──────┼──┼────────┤
 │23│許進松    │        1/96│    │                │
 ├─┼─────┼──────┼──┼────────┤
 │24│許瑤章    │        1/96│    │                │
 ├─┼─────┼──────┼──┼────────┤
 │25│陳進文    │      14/576│    │被告陳■h炎於訴訟│
 │  │          │（原應有部分│    │進行中死亡，嗣其│
 │  │          │9/576＋移轉 │    │應有部分移轉登記│
 │  │          │部分5/576） │    │予陳銅鐘、陳進雄│
 ├─┼─────┼──────┤    │、陳進文        │
 │26│陳銅鐘    │       5/576│    │                │
 ├─┼─────┼──────┤    │                │
 │27│陳進雄    │       5/576│    │                │
 ├─┼─────┼──────┼──┼────────┤
 │28│陳健楓    │     16/5760│    │                │
 ├─┼─────┼──────┼──┼────────┤
 │29│陳瑤東    │       1/192│    │                │
 ├─┼─────┼──────┼──┼────────┤
 │30│陳瑤將    │       1/192│公同│已歿，由繼承人即│
 │  │          │            │共有│被告李淑心、陳威│
 │  │          │            │    │民、陳珊琪、陳瑤│
 │  │          │            │    │東、張陳囝公同共│
 │  │          │            │    │有              │
 ├─┼─────┼──────┼──┼────────┤
 │31│陳清陸    │       1/192│    │                │
 ├─┼─────┼──────┼──┼────────┤
 │32│陳泉興    │   525/57600│    │                │
 ├─┼─────┼──────┼──┼────────┤
 │33│陳錦源    │   525/57600│    │                │
 ├─┼─────┼──────┼──┼────────┤
 │34│陳明豐    │   525/57600│    │                │
 ├─┼─────┼──────┼──┼────────┤
 │35│陳  輝    │   525/57600│    │                │
 ├─┼─────┼──────┼──┼────────┤
 │36│陳四串    │        5/96│    │被告陳清貴於訴訟│
 │  │          │（原應有部分│    │進行中，將其應有│
 │  │          │1/32＋移轉部│    │部分1/48移轉登記│
 │  │          │分1/48）    │    │予被告陳四串    │
 ├─┼─────┼──────┼──┼────────┤
 │37│陳洪妹    │      18/576│公同│已歿，由繼承人即│
 │  │          │            │共有│被告陳清讚、陳棟│
 │  │          │            │    │、陳清助、陳秀絹│
 │  │          │            │    │、陳秀汝公同共有│
 ├─┼─────┼──────┼──┼────────┤
 │38│陳富榮    │  1800/57600│    │                │
 ├─┼─────┼──────┼──┼────────┤
 │39│蔡  ■■    │   480/57600│    │                │
 ├─┼─────┼──────┼──┼────────┤
 │40│陳錫建    │       3/144│    │                │
 ├─┼─────┼──────┼──┼────────┤
 │41│陳韋成    │       7/768│    │                │
 ├─┼─────┼──────┼──┼────────┤
 │42│陳慶河    │       7/768│    │                │
 ├─┼─────┼──────┼──┼────────┤
 │43│陳國田    │       7/768│    │                │
 ├─┼─────┼──────┼──┼────────┤
 │44│陳錫銘    │    4/172800│    │                │
 ├─┼─────┼──────┼──┼────────┤
 │45│陳其昌    │    4/172800│    │                │
 ├─┼─────┼──────┼──┼────────┤
 │46│陳逢源    │    4/172800│    │                │
 ├─┼─────┼──────┼──┼────────┤
 │47│陳呂■U嬌  │        1/48│    │                │
 ├─┼─────┼──────┼──┼────────┤
 │48│陳俊佑    │        1/32│    │                │
 ├─┼─────┼──────┼──┼────────┤
 │49│陳奕■v    │  1350/57600│    │                │
 ├─┼─────┼──────┼──┼────────┤
 │50│陳昶旭    │    67/25600│    │                │
 ├─┼─────┼──────┼──┼────────┤
 │51│陳淑卿    │    66/25600│    │                │
 ├─┼─────┼──────┼──┼────────┤
 │52│陳祈文    │    66/25600│    │                │
 ├─┼─────┼──────┼──┼────────┤
 │53│陳鐔渠    │  1050/57600│    │被告陳艷紅於訴訟│
 │  │          │（原應有部分│    │進行中，將其應有│
 │  │          │600/57600＋ │    │部分1/128移轉登 │
 │  │          │移轉部分    │    │記予被告陳鐔渠  │
 │  │          │1/128）     │    │                │
 ├─┼─────┼──────┼──┼────────┤
 │54│陳佩君    │ 3957/115200│    │被告陳博軒於訴訟│
 │  │          │（原應有部分│    │進行中，將其應有│
 │  │          │ 2157/115200│    │部分9/576移轉登 │
 │  │          │＋移轉部分  │    │記予被告陳佩君  │
 │  │          │9/576）     │    │                │
 ├─┼─────┼──────┼──┼────────┤
 │55│陳啟源    │        1/48│    │                │
 ├─┼─────┼──────┼──┼────────┤
 │56│陳文水    │        1/96│    │                │
 ├─┼─────┼──────┼──┼────────┤
 │57│陳純珠    │       1/384│    │                │
 ├─┼─────┼──────┼──┼────────┤
 │58│陳麗梅    │       1/384│    │                │
 ├─┼─────┼──────┼──┼────────┤
 │59│陳柔潔    │       1/384│    │                │
 ├─┼─────┼──────┼──┼────────┤
 │60│陳思軒    │       1/384│    │                │
 ├─┼─────┼──────┼──┼────────┤
 │61│陳庭鞍    │       1/576│    │                │
 ├─┼─────┼──────┼──┼────────┤
 │62│陳庭葦    │       1/576│    │                │
 ├─┼─────┼──────┼──┼────────┤
 │63│陳珊儀    │       1/576│    │                │
 ├─┼─────┼──────┼──┼────────┤
 │64│陳鳳吉    │       1/128│    │被告陳錦雲於訴訟│
 │  │          │            │    │進行中死亡，嗣其│
 │  │          │            │    │應有部分移轉登記│
 │  │          │            │    │予陳鳳吉        │
 ├─┼─────┼──────┼──┼────────┤
 │65│林清喜    │        1/48│    │被告林文義於訴訟│
 │  │          │            │    │進行中，將其應有│
 │  │          │            │    │部分移轉登記予林│
 │  │          │            │    │清喜            │
 ├─┼─────┼──────┼──┼────────┤
 │66│陳昆呈    │      18/576│    │被告陳日章於訴訟│
 │  │          │            │    │進行中，將其應有│
 │  │          │            │    │部分移轉登記予陳│
 │  │          │            │    │昆呈            │
 ├─┼─────┼──────┼──┼────────┤
 │67│陳文泉    │       1/192│    │原所有權人陳瑤池│
 │  │          │            │    │之繼承人於訴訟進│
 │  │          │            │    │行中，將其應有部│
 │  │          │            │    │分移轉登記予陳文│
 │  │          │            │    │泉              │
 ├─┼─────┼──────┼──┼────────┤
 │68│陳童桂梅  │     16/5760│    │被告陳振賢於訴訟│
 │  │          │            │    │進行中死亡，嗣其│
 │  │          │            │    │應有部分移轉登記│
 │  │          │            │    │予陳童桂梅      │
 ├─┼─────┼──────┼──┼────────┤
 │69│陳郭秀鑾  │     18/2880│    │被告陳萬見於訴訟│
 ├─┼─────┼──────┤    │進行中死亡，其應│
 │70│陳進國    │     18/2880│    │有部分為18/576，│
 ├─┼─────┼──────┤    │業由繼承人即被告│
 │71│陳阿■z    │     18/2880│    │陳郭秀鑾、陳進國│
 ├─┼─────┼──────┤    │、陳彰德、陳彰仁│
 │72│陳彰德    │     18/2880│    │、陳阿■z辦妥繼承│
 ├─┼─────┼──────┤    │登記            │
 │73│陳彰仁    │     18/2880│    │                │
 ├─┼─────┼──────┼──┼────────┤
 │74│陳法科    │   398/25600│    │被告陳進丁於訴訟│
 │  │          │            │    │進行中死亡，嗣其│
 │  │          │            │    │應有部分移轉登記│
 │  │          │            │    │予陳法科        │
 ├─┼─────┼──────┼──┼────────┤
 │75│張陽成    │   450/57600│    │被告張萬於訴訟進│
 │  │          │            │    │行中死亡，嗣其應│
 │  │          │            │    │有部分移轉登記予│
 │  │          │            │    │張陽成          │
 ├─┼─────┼──────┼──┼────────┤
 │76│陳正任    │   600/57600│    │被告陳宗祺於訴訟│
 │  │          │            │    │進行中死亡，嗣其│
 │  │          │            │    │應有部分移轉登記│
 │  │          │            │    │予陳正任        │
 ├─┼─────┼──────┼──┼────────┤
 │77│陳福助    │        1/72│    │被告陳實湖於訴訟│
 ├─┼─────┼──────┤    │進行中死亡，嗣其│
 │78│陳世福    │        1/72│    │應有部分移轉登記│
 ├─┼─────┼──────┤    │予陳福助、陳世福│
 │79│陳文鵬    │        1/72│    │、陳文鵬        │
 └─┴─────┴──────┴──┴────────┘